臺灣臺中地方法院刑事判決
111年度訴字第160號
公  訴  人  臺灣臺中地方檢察署檢察官
被      告  陳昱安


選任辯護人  周仲鼎律師（法扶律師）
被      告  童曉非



選任辯護人  孫瑋澤律師（法扶律師）
上列被告因毒品危害防制條例案件，經檢察官提起公訴（110年
度偵字第10278號、110年度偵字第23791號），本院判決如下： 
   主  文
陳昱安犯如附表一編號1所示之罪，處如附表一編號1主文欄所示
之刑及沒收。
童曉非犯如附表一所示之罪，各處如附表一主文欄所示之刑及沒
收。應執行有期徒刑參年貳月。
    事  實
一、陳昱安、童曉非明知甲基安非他命、甲氧基甲基安非他命係
    毒品危害防制條例第2條第2項第2款規定列管之第二級毒品
    ，4-甲基甲基卡西酮、甲基-N,N-二甲基卡西酮、硝甲西泮
    、愷他命係同條例第2條第2項第3款規定列管之第三級毒品
    ，而硝西泮（Nitrazepam）為同條例第2條第2項第4款規定
    列管之第四級毒品，不得非法持有、販賣。陳昱安、童曉非
    於民國110年3月間某日起，陸續加入某販毒集團（下稱本案販
    毒集團），先由本案販毒集團成員透過「微信」通訊軟體，
    以暱稱「666」、「精神小伙」、「CBD時代廣場」、「凱蒂貓
    」、「無惡不作」、「包你發」等帳號，散佈販賣毒品之訊息
    ，童曉非則持上開帳號工作機待購毒者主動聯繫並約定毒品
    交易之內容後，再以通訊軟體「Facetime」通知陳昱安、劉育
    宸等小蜜蜂成員至指定地點與購毒者交易，陳昱安、劉育宸等
    小蜜蜂成員於交易後將收取之款項交回給童曉非，童曉非並
    負責補充毒品予小蜜蜂成員之工作（陳昱安、童曉非、劉育
    宸違反組織犯罪防制條例及販賣毒品部分，業經檢察官另案
    起訴），而分別為下列犯行：
  ㈠陳昱安、童曉非共同基於意圖販賣而持有混合二種以上之第
    二、三、四級毒品及第三級毒品之犯意聯絡，由童曉非於11
    0年3月18日晚上某時至翌日（19日）凌晨0時51分許間，自
    本案販毒集團上手成員取得如附表二編號1至5所示之毒品後
    ，交付予陳昱安伺機出售予不特定人牟利。嗣警於110年3月
    19日凌晨0時51分許，在臺中市西屯區惠文路、市政路口，
    發現陳昱安所駕駛之車牌號碼000-0000號自用小客車行車不
    穩，故加以盤查；復於同日凌晨1時57分許，在臺中市○○區○
    ○路0段000號保安大隊大樓前，扣得如附表二所示之物，而
    循線查悉上情。
　㈡劉育宸（涉案部分，另由檢察官偵查中）、童曉非共同基於
    意圖販賣而持有混合二種以上之第二、三、四級毒品、混合
    二種以上之第三、四級毒品及第三級毒品之犯意聯絡，由童
    曉非於110年4月14日晚上某時至翌日（15日）凌晨1時28分
    許間，自本案販毒集團上手成員取得如附表三編號1至5所示
    之毒品後，交付予劉育宸伺機出售予不特定人牟利。嗣警於
    110年4月15日凌晨1時28分許，在臺中市西屯區中平路、經
    貿八路口，發現劉育宸所駕駛之車牌號碼000-0000號自用小
    客車行車不穩，故加以盤查；復於同日凌晨2時52分許，在
    臺中市○○區○○路0段000號保安大隊大樓前，扣得如附表三所
    示之物，而循線查悉上情。
二、案經臺中市政府警察局大雅分局報告臺灣臺中地方檢察署檢
    察官偵查起訴。
    理  由
壹、程序部分：
    本判決以下所援引被告以外之人之供述證據，檢察官、被告
    陳昱安、童曉非及其等之辯護人於本院準備程序時均表示同
    意有證據能力（本院卷第68頁），復於本院審理時逐項提示
    、調查後，均未於言詞辯論終結前聲明異議，本院審酌該等
    供述證據作成時外在情況及條件，核無違法取證或其他瑕疵
    ，亦無證據力明顯過低之情形，均有證據能力。又本判決以
    下所援引之非供述證據，均與本案犯罪事實具有關聯性，且
    無證據證明係公務員違背法定程序或經偽造、變造而取得，
    檢察官、被告2人及辯護人復均未爭執其證據能力，再經本
    院於審理期日依法提示調查、辯論，本院審酌各該證據取得
    或作成時之一切情況及條件，並無違法、不當或不宜作為證
    據之情事，是該等非供述證據，依刑事訴訟法第158條之4規
    定反面解釋意旨，亦均具有證據能力。
貳、實體部分：
一、認定犯罪事實所憑之證據及理由：
    上開犯罪事實，業據被告陳昱安、童曉非於偵查及本院審理
    中均坦承不諱，且其等之供述與證人即另案被告劉育宸於警
    詢、偵查中之供述互核均相符合，事實㈠部分並有：查獲施
    用（持有）毒品案件經過情形紀錄表（偵一卷第35頁）、員
    警職務報告書各1份（偵一卷第37頁）、蒐證照片31張（偵
    一卷第53至68頁）、臺中市政府警察局保安警察大隊扣押筆
    錄、扣押物品目錄表（偵一卷第79至83頁）、臺中市政府警
    察局大雅分局扣押筆錄、扣押物品目錄表（偵一卷第87至91
    頁）、查獲毒品案件現場圖（偵一卷第127頁）、車輛詳細
    資料報表、車行記錄匯出文字資料（偵一卷第131至141頁）
    各1份、扣押物品照片17張（偵一卷第169至170、191至200
    頁）、内政部警政署刑事警察局刑鑑字第1100034750號鑑定
    書（偵一卷第203至204頁）、衛生福利部草屯療養院草療鑑
    字第1100300575、0000000000號鑑驗書（偵一卷第229至233
    頁）、内政部警政署刑事警察局刑紋字第1100034864號鑑定
    書、臺中市政府警察局大雅分局編號0000000000號證物採驗
    報告各1份（偵一卷第247至257頁）附卷可稽；事實㈡部分
    並有：自願受搜索同意書、臺中市政府警察局保安警察大隊
    搜索扣押筆錄、扣押物品目錄表（偵二卷第37至43頁）、臺
    中市政府警察局大雅分局證物採驗報告（偵二卷第47至61頁
    ）、內政部警政署刑事警察局刑紋字第1100044344號鑑定書
    、內政部警政署刑事警察局刑鑑字第1100044232號鑑定書各
    1份、蒐證照片33張（偵二卷第65至87頁）、查獲施用（持
    有）毒品案件經過情形紀錄表（偵二卷第91頁）、衛生福利
    部草屯療養院草療鑑字第1100400273、0000000000號鑑驗書
    （偵二卷第161至167頁）各1份在卷可查；復有如附表二、
    三所示之物扣案可資佐證，足認被告2人上開任意性自白與
    事實相符。是本件事證明確，被告2人前揭犯行均堪認定，
    應依法論科。
二、論罪科刑：
  ㈠按毒品危害防制條例第9條第3項所稱之混合，係指將2種以上
    之毒品摻雜調合，無從區分而言（如置於同一包裝），又此
    規定係就犯罪類型變更之個別犯罪行為予以加重，當屬刑法
    分則加重之性質而成為另一獨立之罪。查被告2人如事實㈠
    所示，意圖販賣而持有如附表二編號1、4所示之毒品咖啡包
    10包、梅錠10包，含有第二級毒品、第三級毒品及第四級毒
    品成分；被告童曉非如事實㈡所示，意圖販賣而持有如附表
    三編號1、2、4所示之毒品咖啡包40包、梅錠9包，含有第二
    級毒品、第三級毒品及第四級毒品成分、如附表三編號5所
    示之錠劑10顆，含有第三級毒品及第四級毒品成分；有前引
    之内政部警政署刑事警察局鑑定書2份及（偵一卷第203至20
    4頁，偵二卷第69至70頁）、衛生福利部草屯療養院號鑑驗
    書4份存卷可參（偵一卷第229至233頁，偵二卷第161至167
    頁）。而該等成分業經摻雜、調合而置於同一包裝內或製成
    錠劑意圖販賣而持有，均當屬該條項混合2種以上毒品之要
    件。
  ㈡核被告2人如事實㈠所為，係犯毒品危害防制條例第9條第3項
    、第5條第2項之意圖販賣而持有第二級毒品而混合二種以上
    之毒品罪及同條例第5條第3項之意圖販賣而持有第三級毒品
    罪；被告童曉非如事實㈡所為，係犯同條例第9條第3項、第
    5條第2項之意圖販賣而持有第二級毒品而混合二種以上之毒
    品罪、同條例第9條第3項、第5條第3項之意圖販賣而持有第
    三級毒品而混合二種以上之毒品罪及同條例第5條第3項之意
    圖販賣而持有第三級毒品罪。被告2人上開所為，均係以一
    行為同時觸犯上開各罪名，為想像競合犯，應依刑法第55條
    前段之規定，各從一重以意圖販賣而持有第二級毒品而混合
    二種以上之毒品罪處斷。被告2人就事實㈠所示犯行，彼此
    有犯意聯絡及行為分擔，為共同正犯；被告童曉非就事實㈡
    所示犯行，與另案被告劉育宸有犯意聯絡及行為分擔，為共
    同正犯。被告童曉非就事實㈠、㈡所示犯行，犯意各別，行
    為互殊，應分論併罰。
  ㈢刑之加重、減輕：
　1.被告陳昱安前因過失傷害案件，經本院以107年度交易字第1
    690號判決判處有期徒刑3月確定，於108年4月3日易科罰金
    執行完畢乙情，有臺灣高等法院被告前案紀錄表1份附卷足
    憑，其於有期徒刑執行完畢後5年內，故意再犯本件有期徒
    刑以上之罪，依刑法第47條第1項之規定，為累犯。另參以
    司法院大法官釋字第775號解釋之意旨，審酌被告陳昱安於
    前案執行完畢後，未生警惕，故意再為本案犯行，足見前罪
    之徒刑執行成效不彰，其對刑罰之反應力顯然薄弱，衡量本
    案犯罪情節及所侵害之法益，予以加重最低本刑並無罪刑不
    相當之情事，爰依前揭規定加重其刑。
  2.被告2人如事實㈠、被告童曉非如事實㈡所示犯行，意圖販
    賣而持有混合第二級、第三級、第四級二種以上之毒品，均
    應依毒品危害防制條例第9條第3項規定，適用意圖販賣而持
    有第二級毒品之法定刑，並加重其刑。
  3.按毒品危害防制條例第17條第2項規定：「犯第4條至第8條
    之罪於偵查及歷次審判中均自白者，減輕其刑」，旨在使刑
    事案件儘速確定，鼓勵被告認罪，並節省司法資源，此所謂
    「自白」係指對自己之犯罪事實全部或主要部分為肯定供述
    之意，謂偵查階段之自白，包括被告在偵查輔助機關及檢察
    官聲請法院羈押訊問時之自白在內。查被告2人所為上開犯
    行，均據其等於偵查及本院審理時自白不諱，均應依前揭規
    定，減輕其刑。
　4.被告2人上開犯行，兼有上述加重及減輕事由，爰依刑法第7
    1條第1項、第70條規定先加後減，有2種以上刑之減輕者，
    並遞減之。
  5.按毒品危害防制條例第17條第1項明定，犯第4條或第11條之
    罪，供出毒品來源，因而查獲其他正犯或共犯者，減輕或免
    除其刑。所謂「供出毒品來源，因而查獲其他正犯或共犯者
    」，係指犯罪行為人供出毒品來源之人姓名、年籍、住居所
    或其他足資辨別之特徵等相關資料，使調查或偵查犯罪之公
    務員得據以對之發動調查或偵查程序，並因而查獲其人及其
    犯行者，始足當之（最高法院103 年度台上字第679 號判決
    意旨參照）。查被告2人於警詢及偵查中，均未供出毒品來
    源之人，又經本院函詢臺灣臺中地方檢察署及臺中市政府警
    察局大雅分局有無因被告2人供出毒品來源，因而查獲其他
    正犯或共犯乙事，均據函覆：未因被告2人供述而查獲其他
    正犯或共犯等語，有臺中市政府警察局大雅分局111年4月6
    日中市警雅分偵字第1110016053號函暨所附職務報告、臺灣
    臺中地方檢察署111年4月18日中檢謀誠110偵23791字第1119
    038333號函各1份在卷可考（本院卷第119至123頁）。從而
    ，難認有何因被告2人之供述而查獲毒品來源之正犯或共犯
    之情，自均無從適用上開規定減輕其刑。
  6.被告2人之辯護人固均請求依刑法第59條規定予以酌減其刑
    ，惟按刑法第59條規定犯罪之情狀顯可憫恕，認科以最低度
    刑仍嫌過重者，得酌量減輕其刑，此雖為法院依法得行使裁
    量之事項，然非漫無限制，必須犯罪另有特殊之原因、環境
    與情狀，在客觀上足以引起一般之同情而顯可憫恕，認為即
    予宣告法定低度刑期，猶嫌過重者，始有其適用。是以，為
    此項裁量減輕其刑時，必須就被告全部犯罪情狀予以審酌，
    在客觀上是否有足以引起社會上一般人之同情，而可憫恕之
    情形，始謂適法。查被告2人本件所犯意圖販賣而持有第二
    級毒品而混合二種以上之毒品等罪，綜觀其犯罪之目的、動
    機、手段等，客觀上尚無任何情堪憫恕或特別之處，殊難認
    另有特殊原因或堅強事由，足以引起一般同情而顯然可憫。
    又被告2人意圖販賣而持有之毒品數量雖不多，然該等第二
    、三、四級毒品於國內流通泛濫，對社會危害既深且廣，此
    乃一般普遍大眾皆所週知，若於法定刑度之外，動輒適用刑
    法第59條之規定減輕其刑，亦不符禁絕毒品來源，使國民遠
    離毒害之刑事政策。本院認就被告2人本件犯行，分別量處
    如附表一所示之刑，核均無情輕法重之情形，爰均不依刑法
    第59條之規定酌減其刑。
  ㈣爰以行為人之責任為基礎，審酌被告2人不思守法自制，循正
    當途徑獲取所需，竟為獲取不法利益，鋌而走險欲販賣予他
    人而持有毒品，助長毒品散布，危害社會治安甚鉅，尤其混
    合毒品之成分複雜，如經施用所造成之危險性及致死率均高
    於施用單一種類，所為均屬不該。考量被告2人犯後坦承犯
    行，態度尚可，所持有欲販賣之毒品數量非鉅，兼衡其等犯
    罪之動機、目的、手段，及被告陳昱安自述學歷為高中畢業
    之智識程度、未婚、目前在石材公司擔任搬運工作、每月收
    入約新臺幣3萬5,000元、與父母同住、經濟情形普通；被告
    童曉非自述學歷為高職畢業之智識程度、未婚、入監前與父
    親從事木工雕刻、茶具工作、經濟情形勉持之生活狀況（本
    院卷第143頁）等一切情狀，就其等所犯之罪分別量處如附
    表一所示之刑。復衡以被告童曉非本件各次犯行，罪質相同
    ，且均係於110年3、4月間為之，犯罪時間集中，並自整體
    犯罪過程之各罪關係、所侵害法益之同一性、數罪對法益侵
    害之加重效應及罪數所反應行為人人格及犯罪傾向等情狀，
    予以綜合判斷，就其所犯數罪，定其應執行之刑如主文所示
    。
  ㈤至被告童曉非之辯護人雖主張：本件與本院110年度訴字第24
    11號（下稱前案，起訴案號：110年度偵字第15239、23811
    號）為同一案件等語。惟查，被告童曉非曾於110年4月12日
    下午7時50分許、110年4月29日上午11時10分許、110年4月2
    9日下午10時12分許、110年4月30日上午1時44分許、110年4
    月29日下午9時53分許，分別與被告陳昱安、另案被告劉育
    宸共同涉犯販賣混合第二、三、四級毒品等罪嫌，經臺灣臺
    中地方檢察署檢察官以110年度偵字第15239、23811號向本
    院提起公訴，經本院以110年度訴字第2411號審理，有該案
    起訴書（本院卷第75至83頁）及臺灣高等法院被告前案紀錄
    表附卷可查。而被告童曉非本案如事實㈠、㈡所示意圖販賣
    而持有毒品之期間分別為110年3月18日晚上某時至110年3月
    19日凌晨0時51分許間、110年4月14日晚上某時至10年4月15
    日凌晨1時28分許間，業經認定如前，則本案持有毒品之期
    間與前案販賣毒品之時間顯然不同，犯意及行為顯屬有異，
    足見被告童曉非本案所為，與前案並非同一行為，不受其起
    訴效力所及，自應依法審判，附此敘明。　　
三、沒收：
　㈠扣案如附表二編號1、4、如附表三編號1、2、4所示之毒品咖
    啡包、梅錠，含有第二、三、四級毒品成分，已如前述，為
    被告2人分別如事實㈠、㈡所示犯行意圖販賣而持有之第二級
    毒品，爰依毒品危害防制條例第18條第1項前段規定，均宣
    告沒收銷燬；又上開包裝毒品之包裝袋，因與其內所殘留之
    甲基安非他命難以析離，且無析離之實益與必要，均應視同
    為查獲之第二級毒品，一併諭知沒收銷燬；至鑑驗耗損部分
    因已滅失，爰不另宣告沒收銷燬。 
　㈡按毒品危害防制條例第18條第1項前段之規定，應予沒收銷燬
    之毒品，以經查獲之第一、二級毒品為限。又毒品依其成癮
    性、濫用性及對社會危害性，共分為4級，上開條例並就製
    造、運輸、販賣、意圖販賣而持有、以非法方法使人施用、
    引誘他人施用及轉讓不同等級之毒品等行為，分別定其處罰
    。然鑑於第三、四級毒品均係管制藥品，特於同條例第11條
    之1明定無正當理由，不得擅自持有；第18條第1項後段復規
    定查獲之第三、四級毒品，無正當理由而擅自持有者，沒入
    銷燬之。從而，依同條例第18條第1項後段應沒入銷燬之毒
    品，專指查獲施用或持有之第三、四級毒品而言；倘係查獲
    製造、運輸、販賣、意圖販賣而持有、以非法方法使人施用
    、引誘他人施用或轉讓第三、四級毒品，既屬同條例相關法
    條明文規定處罰之犯罪行為，即非該條項應依行政程序沒入
    銷燬之範圍。又同條例第19條第1項所定「供犯罪所用之物
    」，係指犯第4條至第9條、第12條、第13條或第14條第1項
    、第2項之罪所用之物，不包括毒品本身在內，是尚不得援
    用此項規定為第三、四級毒品之沒收依據。再同條例對於查
    獲之製造、運輸、販賣、意圖販賣而持有、以非法方法使人
    施用、引誘他人施用及轉讓第三、四級毒品之沒收，並無特
    別規定，如其行為已構成犯罪，則該毒品即屬不受法律保護
    之違禁物，應回歸刑法之適用，依刑法第38條第1項之規定
    沒收之，始為適法（最高法院98年度台上字第2889號、98年
    度台上字第6117號、96年度台上字第728號判決意旨參照）
    。查扣案如附表二編號2、3、5、如附表三編號3、5所示之
    毒品咖啡包、愷他命，為被告2人分別如事實㈠、㈡所示犯行
    意圖販賣而持有之第三、四級毒品，業經本院認定如前，上
    開犯行既係毒品危害防制條例明文規定處罰之犯罪行為，揆
    諸前揭說明，上揭扣押之物即非同條例第18條第1項後段應
    依行政程序沒入銷燬之範圍，自屬不受法律保護之違禁物，
    除因鑑定用罄部分外，均應依刑法第38條第1項之規定，宣
    告沒收。 
  ㈢至事實㈡所扣案如附表三編號6所示之物，固經警以甲基安非
    他命/嗎啡二合一簡易快速篩檢試劑檢驗後，呈海洛因陽性
    反應，有檢驗照片2張在卷可參（偵二卷第84至85頁），然
    被告童曉非及另案被告劉育宸於偵查中均供稱：海洛因與本
    案無關等語（偵二卷第153、184頁），且依現有卷證並無證
    據證明與被告童曉非本件犯行相關，爰不予宣告沒收；其餘
    扣案如附表二編號6、附表三編號7所示之行動電話，均非違
    禁物，復查無其他積極證據足以證明該等物品係供被告2人
    為本件犯行所用或因犯罪所得之物，爰均不予宣告沒收，附
    此敘明。
據上論斷，依刑事訴訟法第299條第1項前段，毒品危害防制條例
第5條第2項、第3項、第4項、第9條第3項、第17條第2項、第18
條第1項前段，刑法第11條、第28條、第47條第1項、第55條、第
51條第5款、第38條第1項，判決如主文。
本案經檢察官黃鈺雯提起公訴，檢察官陳僑舫到庭執行職務。
中    華    民    國    111    年    6    月     9    日
                 刑事第九庭  審判長 法  官  陳培維
                                    法  官  彭國能
                                    法  官  鄭永彬
以上正本證明與原本無異。
如不服本判決應於收受判決後20日內向本院提出上訴書狀，並應
敘述具體理由；其未敘述上訴理由者，應於上訴期間屆滿後20日
內向本院補提理由書（均須按他造當事人之人數附繕本）「切勿
逕送上級法院」。
                                    書記官  林奕珍
中　　華　　民　　國　　111 　年　　6 　　月　　9 　　日
附錄本案論罪科刑法條全文：
毒品危害防制條例第5條
意圖販賣而持有第一級毒品者，處無期徒刑或10年以上有期徒刑
，得併科新臺幣7百萬元以下罰金。
意圖販賣而持有第二級毒品者，處5年以上有期徒刑，得併科新
臺幣5百萬元以下罰金。
意圖販賣而持有第三級毒品者，處3年以上10年以下有期徒刑，
得併科新臺幣3百萬元以下罰金。
意圖販賣而持有第四級毒品或專供製造、施用毒品之器具者，處
1年以上7年以下有期徒刑，得併科新臺幣1百萬元以下罰金。
毒品危害防制條例第9條第3項
犯前五條之罪而混合二種以上之毒品者，適用其中最高級別毒品
之法定刑，並加重其刑至二分之一。
卷別對照表：
簡稱 卷宗名稱 偵一卷 臺灣臺中地方檢察署110年度偵字第10278號卷 偵二卷 臺灣臺中地方檢察署110年度偵字第23791號卷 本院卷 本院111年度訴字第160號卷 
附表一：
編號     事實                主文 1 事實㈠ 陳昱安共同犯意圖販賣而持有第二級毒品而混合二種以上之毒品罪，累犯，處有期徒刑貳年玖月。 童曉非共同犯意圖販賣而持有第二級毒品而混合二種以上之毒品罪，處有期徒刑貳年拾月。 扣案如附表二編號1、4所示之物均沒收銷燬、如附表二編號2、3、5所示之物均沒收。 2 事實㈡ 童曉非共同犯意圖販賣而持有第二級毒品而混合二種以上之毒品罪，處有期徒刑貳年拾月。 扣案如附表三編號1、2、4所示之物均沒收銷燬、如附表三編號3、5所示之物均沒收。 
附表二：
編號 物品 數量 備註（鑑定結果） 1 毒品咖啡包（哈密瓜圖示、白色包裝） 30包 驗前總淨重約59.88公克，隨機抽取1包（編號A1）鑑定： ㈠經檢視為綠色粉末。 ㈡檢出微量第二級毒品「甲基安非他命」、微量第三級毒品「硝甲西泮」以及微量第四級毒品「硝西泮」成分。 ㈢「微量」係為純度未達1%，故無法據以估算（總）純質淨重（下同）。 2 毒品咖啡包（Popeye圖示、藍色包裝） 20包 驗前總淨重約96.74公克，隨機抽取1包（編號B1）鑑定： ㈠經檢視為橘色粉末。 ㈡檢出第三級毒品「4-甲基甲基卡西酮」成分。 ㈢測得「4-甲基甲基卡西酮」純度約5%。 ㈣推估20包均含「4-甲基甲基卡西酮」，驗前總純質淨重約4.83公克。 3 毒品咖啡包（標示BURBERRY） 10包 驗前總淨重約49.10公克，隨機抽取1包（編號C1）鑑定： ㈠經檢視為紫色粉末。 ㈡檢出第三級毒品「4-甲基甲基卡西酮」、微量「甲基-N,N-二甲基卡西酮」成分。 ㈢測得「4-甲基甲基卡西酮」純度約4%。 ㈣推估10包均含「4-甲基甲基卡西酮」，驗前總純質淨重約1.96公克。 4 梅錠 10包（18顆） 送驗單位指定1包（檢品編號B0000000）鑑驗： ㈠經檢視為磚紅色錠劑。 ㈡檢出第二級毒品「甲氧基甲基安非他命」、第三級毒品「3,4-亞甲基雙氧苯基乙基胺丁酮」、「4-甲基甲基卡西酮」、「愷他命」、「甲基-N,N-二甲基卡西酮」、「硝甲西泮」，以及第四級毒品「硝西泮」成分。 ㈢測得上開成分純度均未達1%。 ㈣驗前總淨重22.4657公克，驗餘總淨重20.6073公克。 5 愷他命 8包 驗前總淨重約24.3201公克，送驗單位指定1包（檢品編號B0000000）鑑驗： ㈠經檢視為晶體狀。 ㈡檢出第三級毒品「愷他命」成分。 ㈢測得「愷他命」純度95.7%。 ㈣推估8包均含「愷他命」，驗前總純質淨重23.2743公克。 6 行動電話（含SIM卡1張） 1支 ㈠iPhone 6S 金色。 ㈡IMEI：000000000000000。 ㈢持有人：陳昱安。 
附表三：
編號 物品 數量 備註（鑑定結果） 1 毒品咖啡包（蘋果圖示、紫色包裝） 20包 驗前總淨重約89.34公克，隨機抽取1包（編號A1）鑑定： ㈠經檢視為淡橘色粉末。 ㈡檢出微量第二級毒品「甲基安非他命」、微量第三級毒品「硝甲西泮」以及微量第四級毒品「硝西泮」成分。 2 毒品咖啡包（哈密瓜圖示、白色包裝） 20包 驗前總淨重約44.76公克，隨機抽取1包（編號B1）鑑定： ㈠經檢視為綠色粉末。 ㈡檢出微量第二級毒品「甲基安非他命」、微量第三級毒品「硝甲西泮」以及微量第四級毒品「硝西泮」成分。 3 愷他命 13包 驗前總淨重約33.1977公克，送驗單位指定2包（檢品編號B0000000、B0000000）鑑驗： ㈠經檢視為晶體狀。 ㈡檢出第三級毒品「愷他命」成分。 ㈢測得「愷他命」純度99%。 ㈣推估13包均含「愷他命」，驗前總純質淨重32.8657公克。 4 梅錠 9包（18顆） 送驗單位指定1包（檢品編號B0000000）鑑驗： ㈠經檢視為橙色錠劑。 ㈡檢出第二級毒品「甲氧基甲基安非他命」、第三級毒品「4-甲基甲基卡西酮」、「甲基-N,N-二甲基卡西酮」、「硝甲西泮」，以及第四級毒品「硝西泮」成分。 ㈢測得「硝甲西泮」純度小於1%。 ㈣推估9包，驗前總淨重20.5239公克，驗餘總淨重19.2634公克。 5 錠劑（笑臉圖示、黑色包裝） 10顆 送驗單位指定1包（檢品編號B0000000）鑑驗： ㈠經檢視為淡橙色錠劑。 ㈡檢出第三級毒品「4-甲基甲基卡西酮」、「甲基-N,N-二甲基卡西酮」、「硝甲西泮」，以及第四級毒品「硝西泮」成分。 ㈢測得「4-甲基甲基卡西酮」純度18.9%，「甲基-N,N-二甲基卡西酮」、「硝甲西泮」、「硝西泮」純度均小於1%。 ㈣推估10包，驗前總淨重11.2822公克，「4-甲基甲基卡西酮」驗前總純質淨重2.1323公克。 6 海洛因 1包 毛重：5.9公克。 7 行動電話（含SIM卡1張） 1支 ㈠iPhone 11。 ㈡門號：0000-000000。 ㈢持有人：劉育宸。